【裁判字號】    98,審事聲,80
【裁判日期】    980814
【裁判案由】    聲明異議
【裁判全文】
臺灣高雄地方法院民事裁定            98年度審事聲字第80號
異  議  人  乙○○
相  對  人  甲○○
上列當事人間清償債務強制執行事件，異議人對於中華民國98年
6 月25日本院民事執行處司法事務官所為98年度司執字第40161
號裁定提出異議，本院裁定如下：
    主  文
原裁定廢棄。
    理  由
一、按強制執行事件，由法官或司法事務官命書記官督同執達員
    辦理之。本法所規定由法官辦理之事項，除拘提、管收外，
    均得由司法事務官辦理之。強制執行法第3 條及法院組織法
    第17條之2 第1 項第2 款分別定有明文。又當事人或利害關
    係人，對於執行法院強制執行之命令，或對於執行法官、書
    記官、執達員實施強制執行之方法，強制執行時應遵守之程
    序，或其他侵害利益之情事，得於強制執行程序終結前，為
    聲請或聲明異議；前項聲請或聲明異議，由執行法院裁定之
    。亦為強制執行法第12條第1 項、第2 項所明定。則依上開
    條文規定，司法事務官於強制執行程序中就當事人或利害關
    係人依第12條所為之聲請或聲明異議，自得立於執行法院之
    地位先為准駁之裁定（處分）。次按司法事務官處理事件所
    為之處分，與法院所為者有同一之效力。當事人對於司法事
    務官處理事件所為之終局處分，得於處分送達後10日之不變
    期間內，以書狀向司法事務官提出異議。司法事務官認前項
    異議有理由時，應另為適當之處分；認異議為無理由者，應
    送請法院裁定之。法院認第一項之異議為有理由時，應為適
    當之裁定；認異議為無理由者，應以裁定駁回之。民事訴訟
    法第240 條之3 及第240 條之4 亦分別定有明文。本件異議
    人係對本院民事執行處司法事務官所為之執行處分聲明異議
    （即駁回異議人強制執行之聲請），司法事務官認其異議無
    理由而送請本院為裁定，經核與上開條文規定要件及意旨相
    符，尚無處理程序或權限上之瑕疪，先予說明。
二、本件異議人於執行法院聲請及異議意旨略以：伊以本院98年
    度票字第1640號裁定為執行名義，聲請就相對人之財產為強
    制執行，而執行法院以經限期命伊提出本票原本以供審核而
    伊未能依限提出，致無法確認伊為票據權利人為由，駁回伊
    之聲請。然伊確為該裁定所載票據之持有人，有本票原本可
    供佐證，原裁定駁回伊之聲請，尚有違誤，爰請求廢棄，並
    准予強制執行等語。
三、經查，本件異議人所主張之執行名義為本院98年度票字第16
    40號裁定，而執行法院以此項裁定聲請強制執行時應提出本
    票原本以供審核，如未能提出即應駁回其聲請，並因定期命
    異議人補正後，異議人未於所定期限內補正而駁回其聲請，
    固非無據。然異議人於提出異議後，業已提出本票原本供本
    院審核，且與執行名義所載內容相符，可見異議人確為持票
    人無誤。雖異議人係於提出異議後始行出提出原本，但其既
    確為持票人無誤，執行法院自應續為執行，較為適當及合理
    。異議意旨據以指摘原裁定，求予廢棄，即有理由，爰將原
    裁定廢棄，並由執行法院另為處理。
四、據上論結：本件異議為有理由，依強制執行法第30條之1、
    民事訴訟法第240 條之4 第3 項前段，裁定如主文。
中    華    民    國    98    年    8     月    14    日
                            民事第二庭
                                法  官  林紀元
正本係照原本作成。
如不服本裁定應於送達後10日內向本院提出抗告狀，並繳納裁判
費新台幣1,000元。
中    華    民    國    98    年    8     月    14    日
                                書記官  蔡靜雯


司法院資訊處製作；財團法人民間司法改革基金會備份。
